【裁判字號】    92,易,65
【裁判日期】    920326
【裁判案由】    違反菸酒管理法等
【裁判全文】
臺灣宜蘭地方法院刑事判決                            九十二年度易字第六五號
    公  訴  人  臺灣宜蘭地方法院檢察署檢察官
    被      告  丙○○
                乙○○
右列被告因違反菸酒管理法案件，經檢察官提起公訴（九十一年偵字第二八八五號）
，本院判決如左：
    主  文
丙○○明知為私酒而販賣，處拘役貳拾日，如易科罰金，以參佰元折算壹日。
乙○○連續明知為私酒而販賣，處拘役拾日，如易科罰金，以參佰元折算壹日。
扣案之仿冒「米之露」牌私酒貳拾壹瓶均沒收。
    事  實
一、丙○○曾任職甲○○○股份有限公司（下稱翔光公司）宜蘭經銷處之員工，負責
    翔光公司進口之「米之露」米酒送貨之工作，因而明知「米之露」之商標為苗栗
    縣農會所申請之核准註冊，取得商標專用權，使用於酒類之標示，授權翔光公司
    使用，現仍在商標專用期內，未經商標專用權人之授權，不得於同一或類似商品
    使用相同或近似之商標圖樣，丙○○於民國九十一年五月間離職，竟基於意圖營
    利之犯意，於九十一年十月中旬，明知不詳之人所販售之「米之露」米酒，為意
    圖欺騙他人，於同一商品，使用相同於註冊商標之圖樣之商品，且為私酒，仍以
    一箱三十瓶一千多元之低價購入，並於同月某日，在乙○○所經營之宜蘭縣頭城
    鎮○○里○○路三七一號之雜貨店內，以一箱三十瓶一千三百五十元之價格販賣
    予乙○○賺取差價牟利，而乙○○亦明知該「米之露」米酒為私酒，仍基於販賣
    營利之概括犯意，以一瓶七十元之價格，販賣予不特定人賺取差價牟利，先後賣
    出八瓶。嗣於九十一年十月三十一日上午十一時許，為警在上開雜貨店內查獲，
    因而循線查知上情，並扣得該仿冒之私酒二十一瓶。
    理  由
二、訊據被告丙○○、乙○○固坦承有於右揭時地販賣上開米酒之行為，惟矢口否認
    犯罪，被告丙○○辯稱：我不知道那是假酒，我之前在翔光公司服務時，我是負
    責送貨的，我有賣過玻璃瓶的米之露的酒，和現在的塑膠瓶包裝不一樣云云；被
    告乙○○辯稱：是被告丙○○找我買的，我有買一箱而已，賣掉八瓶，之前我沒
    有賣過這種酒云云。經查：上開為警查獲之米酒均屬他人未經合法授權而製造之
    偽酒，有照華國際專利商標法律聯合事務所、甲○○○公司出具之鑑定函附卷可
    稽，又「米之露」之商標，為甲○○○股份有限公司向經濟部智慧財產局申請核
    准註冊，取得商標專用權，現仍在專用期間，亦有商標註冊登記查詢資料在卷可
    稽。被告丙○○、乙○○雖辯稱不知為偽造之米酒，惟每瓶米之露米酒之價格為
    一百二十元，一箱為二十四瓶裝，此經告訴代理人吳榮全到庭指述明確，而被告
    丙○○以一箱三十瓶一千多元之代價買入，被告乙○○以一箱三十瓶一千三百五
    十元之代價購入，其每瓶單價均顯低於市價，而被告丙○○曾任職翔光公司之職
    員，應熟稔米之露米酒之真品包裝，被告乙○○則販賣酒類商品達二十年之時間
    ，其二人對於米之露米酒之市價當知之甚明，且被告丙○○又自承係自路邊不詳
    姓名之人所購得，其購得之方式顯異於常情，對於該米酒係屬偽造等情自有相當
    之認識，況其出具「蘇明日」之名片交予同案被告乙○○以為聯絡之用，故其辯
    稱因妻子懷孕因而購入自用云云，顯不足採信，且復有上開米酒二十一瓶扣案可
    資參佐，本件事證明確，被告二人明知為偽造商標之私酒而販賣之犯行堪以認定
    。
三、核被告丙○○、乙○○所為，係犯菸酒管理法第四十七條第一項之販賣私酒罪及
    違反商標法第六十三條販賣仿冒商品罪。被告以一行為觸犯上開二種罪名，為想
    像競合犯，依刑法第五十五條之規定，應從較重之違反菸酒管理法第四十七條之
    罪處斷。被告乙○○先後多次販賣私酒犯行，時間緊接，方法相同，觸犯構成要
    件相同之罪，顯係基於概括犯意為之，為連續犯，依刑法第五十六條之規定，以
    一罪論，並加重其刑。爰審酌被告丙○○明知為私酒而販賣，而被告乙○○因一
    時貪念，致罹刑章，販賣之時間非長，販賣之數量亦屬少量等一切情狀，量處如
    主文所示之刑，並諭知易科罰金之折算標準。扣案之私酒共二十一瓶，依菸酒管
    理法第五十七條宣告沒收。
據上論斷，依刑事訴訟法第二百九十九條第一項，菸酒管理法第四十七條、第五十七
條，商標法第六十三條，刑法第十一條前段、第五十六條、第五十五條、第四十一條
第一項前段，罰金罰鍰提高標準條例第一條前段、第二條，判決如主文。
本案經檢察官賴慶祥到庭執行職務
中        華        民        國    九十二    年    三    月    二十六  日
                                臺灣宜蘭地方法院刑事第一庭
                                    審判長法  官    林  明  山
                                          法  官    辜  漢  忠
                                          法  官    鄭  貽  馨
右正本證明與原本無異。
如不服本判決，應於判決送達後十日內向本院提出上訴狀( 應附繕本 )。
                                          書記官   陳憲文
中        華        民        國    九十二    年    三    月    二十七  日
附錄論罪法條
菸酒管理法第四十七條第一項
商標法第六十三條


司法院資訊處製作；財團法人民間司法改革基金會備份。
